【裁判字號】    89,訴,71
【裁判日期】    890419
【裁判案由】    違反槍砲彈藥刀械管制條例
【裁判全文】
臺灣花蓮地方法院刑事判決                            八十九年度訴字第七一號
    公  訴  人  臺灣花蓮地方法院檢察署檢察官
    被      告  甲○○
右被告因違反槍砲彈藥刀械管制條例案件，經檢察官提起公訴（八十九年度偵字第三
六二號），本院判決如左：
    主  文
甲○○未經許可，持有可發射子彈具有殺傷力之改造手槍，累犯，處有期徒刑壹年貳
月，併科罰金新臺幣伍萬元。罰金如易服勞役，以銀元佰元即新臺幣玖佰元折算壹
日。緩刑伍年。
扣案之改造手槍壹枝（槍枝管制編號0000000000號）、子彈顆均沒收。
    事  實
一、甲○○曾於民國七十八年間，因犯傷害、侵占等罪，經本院分別判處有期徒刑六
    月、三月確定，並定其應執行有期徒刑七月，於七十八年十二月十六日執行完畢
    ，仍不知悔改，於八十三年六月間某日，在台北市○○街一一０號四樓其原承租
    之住處，受不詳姓名年籍、綽號「拖比」之緬甸籍友人之贈與，而取得可發射子
    彈具有殺傷力之改造手槍一枝、子彈六顆，竟未經許可而持有之，並將之藏置於
    上址住處，嗣於八十三年年底，攜上揭槍彈至台北縣新店市山區試射擊發其中三
    顆子彈。八十六年間，甲○○再將該手槍及所餘三顆子彈攜至花蓮市○○○街九
    十五號八樓之三現住處藏置，迄於八十九年一月二十五日二十三時四十五分許，
    在該址為警查獲，並扣得該手槍及子彈三顆。
二、案經花蓮縣警察局吉安分局報請臺灣花蓮地方法院檢察署檢察官偵查起訴。
    理  由
一、右揭事實，業據被告甲○○於警訊、檢察官偵查及本院調查時坦承不諱，復有上
    開改造手槍一枝、子彈三顆扣案可佐，而扣案之物經鑑定結果，認手槍係仿ＣＬ
    ＯＣＫ廠半自動手槍製造之玩具手槍（滑套為金屬材質，槍身為塑膠材質）換裝
    土造金屬槍管改造而成，機械性能良好，可擊發適用子彈，認具殺傷力；子彈部
    分，認均係由玩具子彈改造而成（具直徑約八點八ＭＭ之金屬彈頭），可擊發，
    認具殺傷力；此有內政部警政署刑事警察局八十九年一月三十一日刑鑑字第一一
    九一七號鑑驗通知書在卷可稽。是本件事證已明，被告於本院審理中翻異前詞，
    辯稱扣案槍彈係「拖比」交予伊保管，言明日後會取回，在交予伊保管之前，伊
    曾與「拖比」至新店遊玩，當時由「拖比」試射子彈，且「拖比」交予伊保管之
    子彈為三顆而非六顆云云，另具狀辯稱：伊受寄時，因自認該手槍為玩具槍，不
    具殺傷力，並非管制物品，故答應代為保管云云。惟查被告如何因贈與而取得上
    揭手槍一枝、子彈六顆及其在新店山區試射槍彈等情業據其於警訊、偵查及本院
    調查時坦承不諱，所供一致，自堪信為真。再被告既曾試射扣案槍彈，且擊發其
    中三顆子彈，則其對扣案槍枝性能、威力應有所知悉，所辯其係保管手槍一枝、
    子彈三顆及自認該槍為玩具槍，不具殺傷力云云，委無可採，其犯行洵堪認定。
二、核被告所為，係犯槍砲彈藥刀械管制條例第十一條第四項之未經許可持有可發射
    子彈具有殺傷力之改造手槍罪、第十二條第四項之未經許可持有子彈罪。公訴人
    認被告係犯同條例第十條第四項、第十一條第四項之罪，而未引第十二條第四項
    ，顯係漏載第十二條第四項而將之誤載為第十條第四項。被告同時持有槍、彈之
    行為，係以一行為觸犯二罪名，應依刑法第五十五條想像競合犯之規定，從較重
    之槍砲彈藥刀械管制條例第十一條第四項之未經許可持有可發射子彈具有殺傷力
    之改造手槍罪論處。又被告曾因傷害、侵占等罪，經本院定其應執行刑七月確定
    ，於七十八年十二月十六日執行完畢，有臺灣花蓮地方法院檢察署刑案資料查註
    紀錄表在卷可稽，其於有期徒刑執行完畢後五年以內，再犯本件有期徒刑以上之
    罪，為累犯，應依刑法第四十七條之規定，加重其刑。爰審酌被告素行不佳，其
    持有槍彈時間長達近六年，並參酌其智識程度、犯罪動機、手段、對社會治安所
    生危害及犯罪後態度等一切情狀，量處如主文所示之刑，並就罰金部分諭知易服
    勞役之折算標準。末查被告前所犯傷害、侵占等罪，於七十八年十二月十六日執
    行完畢後，迄今已逾十年未曾受有期徒刑以上刑之宣告，此有臺灣花蓮地方法院
    檢察署刑案資料查註紀錄表在卷可稽，其因一時失慮，致罹刑典，經此刑之宣告
    後，應知警惕而無再犯之虞，本院因認暫不執行其刑為適當，爰併宣告緩刑五年
    ，以啟自新。至扣案之改造手槍一枝、子彈三顆為違禁物，應依刑法第三十八條
    第一項第一款規定宣告沒收之。末按現行槍砲彈藥刀械管制條例第十九條第一項
    固有應於刑之執行完畢或赦免後，令入勞動處所，強制工作三年之規定，然此規
    定因不問對行為人有無預防矯治其社會危險之必要性，一律宣付強制工作三年，
    限制其中不具社會危險性之受處分人之身體、自由部分，其所採措施與所欲達成
    預防矯治之目的及所需程度，不合憲法第二十三條所定之比例原則，業經大法官
    會議第四百七十一號解釋宣告不予適用，而本院認本件被告非屬嚴重職業性持有
    槍械之犯罪者，亦非無工作觀念或無正常工作而犯罪者，自無依該條項之規定宣
    告強制工作之必要，附此敘明。
據上論斷，應依刑事訴訟法第二百九十九條第一項前段，槍砲彈藥刀械管制條例第十
一條第四項、第十二條第四項，刑法第十一條前段、第五十五條、第四十七條、第四
十二條第二項、第七十四條第二款、第三十八條第一項第一款，罰金罰鍰提高標準條
例第二條，判決如主文。
本案經檢察官李子春到庭執行職務。
中      華      民      國    八十九    年      四      月    十九      日
                              臺灣花蓮地方法院刑事庭
                                  法  官  陳  文  通
右正本證明與原本無異。
如對本判決不服，應於送達後十日內，向本院提出上訴狀。（應抄附繕本）告訴人或
被害人如對於本判決不服者，應具備理由請求檢察官上訴，其上訴期間之計算係以檢
察官收受判決正本之日期為準。
                                  法院書記官
中      華      民      國       八 十 九     年     四    月    二十   日
附錄本判決論罪之法律條文：
槍砲彈藥刀械管制條例第十一條：
未經許可，製造、販賣或運輸第四條第一款所稱其他可發射金屬或子彈具有殺傷力之
各式槍砲者，處五年以上有期徒刑，併科新臺幣一千萬元以下罰金。
未經許可，轉讓、出租或出借前項所列槍砲者，處三年以上十年以下有期徒刑，併科
新臺幣七百萬元以下罰金。
意圖供自己或他人犯罪之用，而犯前二項之罪者，處無期徒刑或七年以上有期徒刑，
併科新臺幣一千萬元以下罰金。
未經許可，持有、寄藏或意圖販賣而陳列第一項所列槍砲者，處一年以上七年以下有
期徒刑，併科新臺幣七百萬元以下罰金。
第一項至第三項之未遂犯罰之。
槍砲彈藥刀械管制條例第十二條：
未經許可，製造、販賣或運輸子彈者，處一年以上七年以下有期徒刑，併科新臺幣五
百萬元以下罰金。
未經許可，轉讓、出租或出借子彈者，處六月以上五年以下有期徒刑，併科新臺幣三
百萬元以下罰金。
意圖供自己或他人犯罪之用，而犯前二項之罪者，處三年以上十年以下有期徒刑，併
科新臺幣七百萬元以下罰金。
未經許可，持有、寄藏或意圖販賣而陳列子彈者，處五年以下有期徒刑，併科新台幣
三百萬元以下罰金。
第一項至第三項之未遂犯罰之。


司法院資訊處製作；財團法人民間司法改革基金會備份。
